pl: Standard Wi-Fi: 802,11a; 802.11ac; 802.11ax; 802.11b; 802.11g; 802.11n; Inne
en: Wi-Fi standard: 802.11a; 802.11ac; 802.11ax; 802.11b; 802.11g; 802.11n; Other
pt-BR: Padrão Wi-Fi: 802.11a; 802.11ac; 802.11ax; 802.11b; 802.11g; 802.11n; Outro
sk-SK: Wi-Fi štandard: 802.11a; 802.11ac; 802.11ax; 802.11b; 802.11g; 802.11n; Iné
ko: Wi-Fi 표준: 802.11a; 802.11ac; 802.11ax; 802.11b; 802.11g; 802.11n; 기타
vi: Tiêu chuẩn Wi-Fi: 802.11a; 802.11ac; 802.11ax; 802.11b; 802.11g; 802.11n; Khác
de: WLAN-Standard: 802.11a; 802.11ac; 802.11ax; 802.11b; 802.11g; 802.11n; Sonstiges
sv: Wi-Fi-standard: 802.11a; 802.11ac; 802.11ax; 802.11b; 802.11g; 802.11n; Övrigt
ja: Wi-Fi規格: 802.11a; 802.11ac; 802.11ax; 802.11b; 802.11g; 802.11n; その他
zh-CN: 无线网络标准: 802.11a; 802.11ac; 802.11ax; 802.11b; 802.11g; 802.11n; 其他
da: Wi-Fi-standard: 802.11a; 802.11ac; 802.11ax; 802.11b; 802.11g; 802.11n; Andet
it: Standard Wi-Fi: 802.11a; 802.11ac; 802.11ax; 802.11b; 802.11g; 802.11n; Altro
hu: Wi-Fi szabvány: 802.11a; 802.11ac; 802.11ax; 802.11b; 802.11g; 802.11n; Egyéb
ro-RO: Standard Wi-Fi: 802.11a; 802.11ac; 802.11ax; 802.11b; 802.11g; 802.11n; Altele
tr: Wi-Fi Standardı: 802.11a; 802.11ac; 802.11ax; 802.11b; 802.11g; 802.11n; Diğer
es: Estándar de Wi-Fi: 802.11a; 802.11ac; 802.11ax; 802.11b; 802.11g; 802.11n; Otros
el: Πρότυπο wi-fi: 802.11a; 802.11a; 802.11a; 802.11b; 802.11g; 802.11n; Άλλο
nl: Wi-Fi-standaard: 802.11a; 802.11ac; 802.11ax; 802.11b; 802.11g; 802.11n; Andere
pt-PT: Padrão Wi-Fi: 802.11a; 802.11ac; 802.11ax; 802.11b; 802.11g; 802.11n; Outro
th: มาตรฐานไวไฟ: 802.11a; 802.11ac; 802.11ax; 802.11b; 802.11g; 802.11n; อื่นๆ
nb: Wi-Fi-standard: 802.11a; 802.11ac; 802.11ax; 802.11b; 802.11g; 802.11n; Annet
fr: Norme Wi-Fi: 802.11a; 802.11ac; 802.11ax; 802.11b; 802.11g; 802.11n; Autre
lt-LT: Belaidžio ryšio standartas: 802.11a; 802.11ac; 802.11ax; 802.11b; 802.11g; 802.11n; Kita
fi: Wi-Fi-standardi: 802.11a; 802.11ac; 802.11ax; 802.11b; 802.11g; 802.11n; Muu
hr-HR: Standard za Wi-Fi: 802.11a; 802.11ac; 802.11a; 802.11b; 802.11g; 802.11n; Ostalo
bg-BG: Wi-Fi стандарт: 802.11a; 802.11ac; 802.11ax; 802.11b; 802.11g; 802.11n; Други
zh-TW: 網際網路無線連接系統標準: 802.11a; 802.11ac; 802.11ax; 802.11b; 802.11g; 802.11n; 其他
sl-SI: Wi-Fi standard: 802.11a; 802.11ac; 802.11ax; 802.11b; 802.11g; 802.11n; Drugo
cs: Wifi standard: 802.11a; 802.11ac; 802.11ax; 802.11b; 802.11g; 802.11n; Jiné
ru: Стандарт Wi-Fi: 802.11a; 802.11ac; 802.11ax; 802.11b; 802.11g; 802.11n; Другой